臺灣高等法院刑事判決　　　　　　　　　　　　　九十一年度上訴字第一一七三號
　　上　訴　人　臺灣桃園地方法院檢察署檢察官
　　被　　　告　丙○○
右上訴人因被告詐欺案件，不服臺灣桃園地方法院九十年度易字第一九一九號，中華
民國九十一年一月二十五日第一審判決（起訴案號：臺灣桃園地方法院檢察署九十年
度偵字第九九六一號）提起上訴，本院判決如左：
    主  文
上訴駁回。
    理  由
一、本案經本院審理結果，認第一審判決對被告所犯行使偽造私文書罪，處有期徒刑
    肆月，如易科罰金以參佰元折算壹日。認事用法及量刑均無不當，應予維持，並
    引用第一審判決書記載之事實、證據及理由（如附件）。
二、上訴人即檢察官循告訴人請求上訴，其上訴意旨，指摘原判決量刑過輕不當，惟
    查原判決業於理由欄詳細說明其量刑時已審酌被告明知其並未經得告訴人甲○○
    之同意，竟偽造「甲○○」名義之標單乙紙，持以投標標得合會會金，以為行使
    ，足以生損害於告訴人甲○○本人，並借此向合會之活會會員詐欺該月之會金，
    亦生損害於乙○○及告訴人甲○○等人及被告犯罪後之態度等一切情狀，其量刑
    尚無不當，上訴為無理由，應予駁回。
據上論斷，應依刑事訴訟法第三百七十三條、第三百六十八條，判決如主文。
本案經檢察官彭坤業到庭執行職務。
中    華    民    國    九十一    年        六      月      二十六      日
                              臺灣高等法院刑事第八庭
                                  審判長法  官  陳  祐  治
                                        法  官  沈  宜  生
                                        法  官  楊  炳  禎
右正本證明與原本無異。
如不服本判決，應於判決收受送達後十日內向本院提出上訴書狀，其未敘述上訴
之理由者並得於提起上訴後十日內向本院補提理由書（均須按他造當事人之人數
附繕本）。
                                          書記官    廖素花
中    華    民    國    九十一    年        六      月      二十八      日
附錄：本判決論罪科刑法條全文
刑法第二百十條
偽造、變造私文書，足以生損害於公眾或他人者，處五年以下有期徒刑。
刑法第二百十六條
行使第二百十條至第二百十五條之文書者，依偽造、變造文書或登載不實事項或使登
載不實事項之規定處斷。
刑法第二百二十條
在紙上或物品上之文字、符號、圖畫、照像，依習慣或特約，足以為表示其用意之證
明者，關於本章及本章以外各罪，以文書論。
錄音、錄影或電磁紀錄，藉機器或電腦之處理所顯示之聲音、影像或符號，足以為表
示其用意之證明者，亦同。
稱電磁紀錄，指以電子、磁性或其他無法以人之知覺直接認識之方式所製成之紀錄，
而供電腦處理之用者。
刑法第三百三十九條
意圖為自己或第三人不法之所有，以詐術使人將本人或第三人之物交付者，處五年以
下有期徒刑、拘役或科或併科一千元（已提高十倍為一萬元）以下罰金。
以前項方法得財產上不法之利益或使第三人得之者，亦同。
前二項之未遂犯罰之。
